臺灣高雄地方法院刑事判決　　　　　　 95年度交訴字第109號
公　訴　人　臺灣高雄地方法院檢察署檢察官
被　　　告　甲○○
上列被告因公共危險等案件，經檢察官提起公訴（95年度偵字第
7480號），本院合議庭裁定由受命法官獨任進行簡式審判程序，
判決如下：
    主  文
甲○○駕駛動力交通工具肇事，致人受傷而逃逸，處有期徒刑陸
月，如易科罰金，以銀元參佰元即新台幣玖佰元折算壹日。緩刑
參年。
    事  實
一、甲○○於民國95年1 月20日凌晨0 時許，騎乘車號XD2-200
    號重型機車，沿高雄縣鳳山市○○○路西向東行駛，途經該
    路與鳳南路交岔口時，應注意汽車行駛至交岔路口時，轉彎
    車應讓直行車先行，而當時晴天夜間有照明，視距良好，道
    路乾燥無任何缺陷與障礙，並無不能注意之情事，詎甲○○
    竟疏於注意，貿然於上開交岔路口左轉，適有丙○○騎乘車
    號JFQ-758 號重型機車，沿同路段對向車道東往西直行至上
    開交岔路口，突見上開狀況不及煞車，致丙○○所騎乘之重
    型機車前車頭撞及甲○○所騎乘之重型機車後車尾，導致丙
    ○○人車倒地滑行約12公尺，甲○○則倒地滑行約19.8公尺
    ，造成丙○○受有頭部外傷併左側額部、頂部顱骨骨折，左
    側額葉、顳葉、頂葉硬腦膜下出血，左側顳葉顱內出血及右
    側肋骨第4 至8 根骨折併血胸等對於其身體、健康有重大難
    治之重傷害（過失致人重傷害部分業已撤回告訴）。甲○○
    肇事致丙○○受有上揭重傷害後，在未前往察看照護，亦未
    協助將丙○○送醫之情形下，竟另行基於肇事逃逸之犯意，
    迅速遷移所騎乘之重機車沿鳳南路南向北徒步離開肇事現場
    ，適為路人在鳳南路北向中央分隔島快車道，近五甲二路處
    ，拾獲肇事機車之車牌（車號為XD2-200 號）1 面並報警處
    理，嗣經警在鳳南路北向中央分隔島前拾獲行動電話1 支，
    並由該行動電話內暫存撥打紀錄查悉持有人係甲○○，核與
    車號XD2-200 號車牌之車籍資料相符，始悉上情。
二、案經被害人丙○○之配偶乙○○訴由高雄縣政府警察局鳳山
    分局報告臺灣高雄地方法院檢察署偵查起訴。
    理  由
一、本件被告甲○○所犯為死刑、無期徒刑或最輕本刑為3 年以
    上有期徒刑以外之罪，其於準備程序中就被訴事實為有罪之
    陳述，經法官告知簡式審判程序之旨，並聽取公訴人及被告
    之意見後，依刑事訴訟法第273 條之1 第1 項規定，裁定由
    受命法官獨任進行簡式審判程序，合先敘明。
二、上開犯罪事實，業據被告甲○○於審理時坦承不諱，並有道
    路交通事故現場圖、道路交通事故調查報告表（一）（二）
    、交通事故談話紀錄表、高雄縣政府警察局鳳山分局95年4
    月17日高縣鳳警刑字第0950006279號函覆之證人黃子安談話
    紀錄及員警何忠勇之職務報告、國軍高雄總醫院附設民眾診
    療服務處診斷證明書各1 紙及現場照片12張在卷可稽，足認
    被告上開自白核與事實相符，是本件事證明確，被告犯行堪
    以認定。
三、核被告甲○○所為，係犯刑法第185 條之4 駕駛動力交通工
    具，致人受傷而逃逸罪。又被告行為後，如附表所示之易科
    罰金折算標準業經變更，並於95年7 月1 日施行，玆經比較
    結果，裁判時法並未較為有利，從而依刑法第2 條第1 項規
    定，自應適用行為時法，即修正前刑法。爰審酌被告駕車與
    被害人丙○○發生碰撞，竟於肇事後並未救護被害人或報警
    處理，旋即離開現場，置他人生命、身體不顧，所為實屬不
    該；惟念其犯後已坦承犯行，且已與被害人之配偶乙○○達
    成和解，賠償其所受損害，顯有悔意，有調解筆錄、陳報狀
    及撤回告訴狀各1 份在卷可憑，顯見被告確有以實際行動填
    補被害人所受損害，及其動機、手段、被害人所受傷害甚重
    等一切情狀，量處如主文所示之刑，並依修正前刑法第41條
    第1 項前段之規定諭知易科罰金之折算標準。又被告前未曾
    受有期徒刑以上刑之宣告，有臺灣高等法院被告全國前案紀
    錄表1 份存卷可證，其因一時疏失，致觸犯本件犯行，且已
    與被害人達成和解等情，已如前述，是其經此刑之宣告後，
    應知警惕而無再犯之虞，本院認以暫不執行其刑為適當，爰
    予以宣告緩刑3 年，用啟自新（依最高法院95年度第8 次刑
    事庭會議，新法施行後緩刑之宣告，應直接適用新法第74條
    之規定）。
據上論斷，應依刑事訴訟法第273 條之1 第1 項、第284 條之1
、第299 條第1 項前段，刑法第2 條第1 項前段、第185 條之4
、第74條第1 項第1 款，修正前刑法第41條第1 項前段，廢止前
罰金罰鍰提高標準條例第2 條、判決如主文。
本案經檢察官丁○○到庭執行職務
中　　華　　民　　國　　96　　年　　4 　　月　　9 　　日
                    交通法庭  法　官  王俊彥
如不服本判決，應於判決送達後10日內，向本院提出上訴狀。
以上正本證明與原本無異。
中　　華　　民　　國　　96　　年　　4 　　月　　9 　　日
                              書記官  鄭永媚
┌───────────────────────────────────────────────┐
│附表：                                                                                        │
├──────┬─────────────┬─────────────┬───────┬────┤
│相關變更條文│行為時法（下稱舊法）之內容│裁判時法（下稱新法）之內容│比  較  理  由│備    註│
├──────┼─────────────┼─────────────┼───────┼────┤
│【易科罰金折│犯最重本刑為5 年以下有期徒│犯最重本刑為5 年以下有期徒│易科罰金折算標│舊法有利│
│算標準變更】│刑以下之刑之罪，而受6 個月│刑以下之刑之罪，而受6 個月│準由銀元300 元│        │
│修正前刑法第│以下有期徒刑或拘役之宣告…│以下有期徒刑或拘役之宣告者│即新臺幣900 元│        │
│41條第1 項前│得以（銀元，下同）1 元以上│，得以新臺幣1000元、2000元│，提高為以新臺│        │
│段、修正前罰│3 元以下折算1 日，易科罰金│或3000元折算1 日，易科罰金│幣1000元、2000│        │
│金罰鍰提高標│。依刑法第41條易科罰金…就│。                        │元或3000元折算│        │
│準條例第2 條│其原定數額提高為100 倍折算│                          │1日           │        │
│→現行刑法第│1 日；法律所定罰金數額未依│                          │              │        │
│41 條 第1 項│本條例提高倍數，或其處罰法│                          │              │        │
│前段        │條無罰金刑之規定者，亦同。│                          │              │        │
└──────┴─────────────┴─────────────┴───────┴────┘
附錄本案論罪法條：
刑法第185條之4
（肇事遺棄罪）
駕駛動力交通工具肇事，致人死傷而逃逸者，處6 月以上5 年以
下有期徒刑。
